臺灣桃園地方法院民事簡易判決
111年度桃簡字第1087號
原      告  何紫綝
被      告  第一國際資融股份有限公司

法定代理人  陳毅築
訴訟代理人  洪晨翊
上列當事人間請求損害賠償事件，本院於民國111年10月24日言
詞辯論終結，判決如下：
    主      文
原告之訴駁回。
訴訟費用由原告負擔。
    事實及理由
壹、程序方面
　　按不變更訴訟標的，而補充或更正事實上或法律上之陳述者
    ，非為訴之變更或追加，民事訴訟法第436條第2項、第256
    條定有明文。經查，原告起訴時聲明原為：㈠被告應連帶給
    付原告新臺幣（下同）330,168元，及自起訴狀繕本送達翌
    日起至清償日止，按年息5%計算之利息。㈡請依職權宣告假
    執行（本院卷3頁）；嗣於民國111年10月24日言詞辯論期日
    變更聲明為：被告應給付原告330,168元，及自起訴狀繕本
    送達翌日起至清償日止，按年息5%計算之利息（本院卷37頁
    ），核屬更正應受判決事項之聲明，依前揭規定，應予准許
    。
貳、實體方面
一、原告主張：依兩造間分期買賣契約之約定原告所積欠應給付
    被告之價金，兩造前於109年8月19日調解成立，被告明知原
    告並無詐欺得利之犯行及犯意，竟於111年2月16日由被告之
    法定代理人陳毅築委任周上勤為告訴代理人，具狀向臺灣桃
    園地方檢察署（下稱桃園地檢署）檢察官對原告提出詐欺得
    利之告訴，不法侵害原告之名譽權，致原告因而受有無法面
    試證券營業員工作之2個月薪資損失237,200元及精神上痛苦
    之損害，爰依侵權行為之法律關係提起本件訴訟等語。並聲
    明：如前述更正後訴之聲明所示。
二、被告抗辯：兩造調解成立後，原告仍未依調解內容履行，且
    原告對於法院依被告之聲請所發支付命令提出異議時，已將
    名下之不動產轉讓，被告方認為原告自始即具詐欺得利之故
    意及不法所有意圖，且本件被告雖對原告提出詐欺得利之告
    訴，惟業經桃園地檢署檢察官為不起訴處分，則原告自無因
    被告提出詐欺得利之告訴而受有損害等語。並聲明：原告之
    訴駁回。
三、按當事人主張有利於己之事實者，就其事實有舉證之責任，
    為民事訴訟法第277條前段所明定。次按因故意或過失，不
    法侵害他人之權利者，負損害賠償責任。故意以背於善良風
    俗之方法，加損害於他人者亦同；法人對於其董事或其他有
    代表權之人因執行職務所加於他人之損害，與該行為人連帶
    負賠償之責任；受僱人因執行職務，不法侵害他人之權利者
    ，由僱用人與行為人連帶負損害賠償責任，民法第184條第1
    項、第28條、第188條第1項前段分別定有明文。又法人之侵
    權責任係以其董事或其他有代表權之人、受僱人因執行職務
    有不法侵害他人權利時，始與該行為人連帶負損害賠償責任
    。經查，本件依原告所援用桃園地檢署111年度偵字第25015
    號案件卷內之刑事告訴狀、委任狀、購物分期付款申請暨約
    定書、商品收取確認書、還款紀錄、本院支付命令及調解筆
    錄（他卷3-15、39-47頁）所示，固可認兩造間有簽訂植牙
    服務之分期買賣契約，原告未按期還款，經被告向本院聲請
    發支付命令後，兩造於109年8月19日調解成立，被告於111
    年2月16日由被告之法定代理人陳毅築委任周上勤為告訴代
    理人，具狀向桃園地檢署檢察官對原告提出詐欺得利之告訴
    等情，然此要屬被告因疑原告明知無資力仍與被告簽訂分期
    買賣契約而欲以此方式施以詐術以詐得植牙服務之利益，從
    而乃對原告提出詐欺得利告訴之正當權利行使，況本諸刑事
    訴訟法第245條所定之偵查不公開原則，被告縱有向桃園地
    檢署對原告提出詐欺得利之告訴，亦難認此對原告之人格及
    社會評價有何貶損，原告就此亦未提出其他證據證明被告之
    法定代理人陳毅築及被告前委任之告訴代理人周上勤有何不
    法侵害原告名譽權之加害行為，則依前揭規定及說明，原告
    請求被告應負侵權行為之損害賠償責任即屬無據，應予駁回
    。
四、綜上所述，原告依侵權行為之法律關係，請求被告給付330,
    168元，及自起訴狀繕本送達翌日起至清償日止，按年息5%
    計算之利息，為無理由，應予駁回。
五、本件事證已臻明確，兩造其餘攻擊防禦方法，經本院審酌後
    ，認與判決之結果不生影響，爰不逐一論述，附此敘明。
六、訴訟費用負擔之依據：民事訴訟法第78條。　　
中　　華　　民　　國　　111 　年　　11　　月　　4 　　日
                  桃園簡易庭  法  官  陳柏嘉
以上為正本係照原本作成。
如不服本判決，應於送達後20日內，向本院提出上訴狀並表明上
訴理由，如於本判決宣示後送達前提起上訴者，應於判決送達後
20日內補提上訴理由書（須附繕本）。
如委任律師提起上訴者，應一併繳納上訴審裁判費。   
中　　華　　民　　國　　111 　年　　11　　月　　4 　　日
                              書記官  石曉芸